---
title: "R Notebook"
output:
  html_document:
    df_print: paged
  pdf_document: default
---

# Data frame de Iris

- **head(d.f,n):** para mostrar las n primeras filas del data frame. Por defecto se muestran las 6 primeras filas.
- **tail(d.f,n):** para mostrar las n últimas filas del data frame. Por defecto semuestran las 6 últimas.
- **str(d.f):** para conocer la estructura global de un data frame.
- **names(d.f):** para producir un vector con los nombres de las columnas
- **rownames(d.f):** para producir un vector con los identificadores de las filas R entiende siempre que estos identificadores son palabras, aunque sean números, de ahí que los imprima entre comillas
- **colnames(d.f):** para producir un vector con los identificadores de las columnas
- **dimnames(d.f):** para producir una list formada por dos vectores (el de los identificadores de las filas y el de los nombres de las columnas)
- **nrow(d.f):** para consultar el número de filas de un data frame
- **ncol(d.f):** para consultar el número de columnas de un data frame
- **dim(d.f):** para producir un vector con el número de filas y el de columnas
- **d.f$nombre_variable:** para obtener una columna concreta de un dataframe El resultado será un vector o un factor, según cómo esté definida la columna dentro del data frame Las variables de un data frame son internas, no están definidas en el entorno global de trabajo de R

```{r}
df = iris
head(df, 5) # 5 primeros
tail(df, 5) # 5 ultimos
str(df)
names(df) #colnames
rownames(df)
dimnames(df)
dim(df)
df$Petal.Length[1:10] #para obtener una columna concreta de un dataframe
df$Species[1:10]
```
# Sub-data frames
- **d.f[n,m]:** para extraer “trozos” del data frame por filas y columnas (funciona exactamente igual que en matrices) donde n y m pueden definirse como:
-intervalos
-condiciones
-números naturales
-no poner nada
-Si sólo queremos definir la subtabla quedándonos con algunas variables, basta aplicar el nombre del data frame al vector de variables
-Estas construcciones se pueden usar también para reordenar las filas o columnas
## Acceso al DF

```{r}
df[1:10, ]
df[1:10, 2:4]
df[df$Species == "setosa" & df$Sepal.Width> 4, ] # filtrar en data frame
df[df$Species == "setosa" & df$Sepal.Width> 4, ][c(1,3), c(2,5)]
```

