---
title: "Carga de DF"
author: "Curso de Estadística Descriptiva"
date: "23/12/2018"
output: html_document
---
# Leyendo tablas de datos
**read.table():**para definir un data frame a partir de una tabla de datos contenida en un fichero
Este fichero puede estar guardado en nuestro ordenador o bien podemos conocer su url. Sea cual sea el caso, se aplica la función al nombre del fichero o a la dirección entre comillas

# Parámetros de read.table()

- **header = TRUE:** para indicar si la tabla que importamos tiene una primera fila con los nombres de las columnas. El valor por defecto es FALSE
- **col.names = c(...):** para especificar el nombre de las columnas. No olvidéis que cada nombre debe ir entre comillas
- *sep:* para especificar las separaciones entre columnas en el fichero (si no es un espacio en blanco). Si es así, hay que introducir el parámetro pertinente entre comillas
- *dec:* para especificar el signo que separa la parte entera de la decimal (si no es un punto. Si es así, hay que introducir el parámetro pertinente entre comillas

##  Carga de ficheros local
https://maitra.public.iastate.edu/stat501/datasets.html

Breed (1/5/8), 
Sale Price, 
Yearling height at shoulder (in.), 
Fat Free Body (lbs.), 
Percent Fat-free body, 
Frame -- scale from 1 (small) to 8 (large), 
Back fat (in.), 
sale height at shoulder (in.) 
sale weight (lbs.) of three breeds of bulls.

```{r}
df1 = read.table("../../data/bulls.dat")
df = read.table("../../data/bulls.dat",
                header = FALSE, 
                col.names = c("breed", "sale_price", "shoulder",
                          "fat_free", "percent_ff", "frame_scale",
                          "back_fat", "sale_height", "sale_weight"),
                sep = "", dec = ".")
head(df)
```

# Carga desde URL

```{r paged.print=TRUE}
# df2 = read.table("https://maitra.public.iastate.edu/stat501/datasets/bulls.dat",
df2 = read.table("../../data/bulls.dat",
                header = FALSE, 
                col.names = c("breed", "sale_price", "shoulder",
                          "fat_free", "percent_ff", "frame_scale",
                          "back_fat", "sale_height", "sale_weight"),
                sep = "", dec = ".")
head(df2)
str(df2)
```


# Factores en un data Frame
*stringsAsFactors:* para prohibir la transformación de las columnas de palabras en factores debemos usar stringsAsFactors=FALSE (ya que por defecto, R realiza dicha transformación)
Para importar un fichero de una página web segura (cuyo url empiece con https), no podemos entrar directamente la dirección en read.table(); una solución es instalar y cargar el paquete RCurl y entonces usar la instrucción *read.table (textConnection(getURL(“url ”)),...)*
```{r}
df4 = read.table(textConnection(getURL("https://maitra.public.iastate.edu/stat501/datasets/olive.dat")))
                  
str(df4)
```


```{r}

# df3 = read.table("https://maitra.public.iastate.edu/stat501/datasets/olive.dat",
df3 = read.table("../../data/olive.dat",
                 stringsAsFactors = FALSE,
                 header = TRUE)
str(df3)
```
## Leyendo diferentes tipos de fichero
*read.csv():* para importar ficheros en formato CSV
*read.xls() o read.xlsx()*: para importar hojas de cálculo tipo Excel u OpenOffice en formato XLS o XLSX, respectivamente. Se necesita el paquete xlsx
*read.mtb():* para importar tablas de datos Minitab. Se necesita el paquete foreign
*read.spss():* para importar tablas de datos SPSS. Se necesita el paquete foreign
*write.table(df, file = ""):* para exportar un data frame a un fichero
file = "": es donde indicaremos el nombre que queremos darle al fichero
Podemos usar el parámetro sep para indicar el símbolo de separación de columnas. Siempre entre comillas. También podemos utilizar el parámetro dec para indicar la separación entre la parte entera y decimal de los datos
# Guardar un DF

```{r}
write.table(df3, file = "../../data/olive.txt", dec = ".")
df4 = read.table("../../data/olive.txt", header = TRUE, dec = ".")
head(df4)
```
## Construyendo data frames
**data.frame(vector_1,...,vector_n):** para construir un data frame a partir de vectores introducidos en el orden en el que queremos disponer las columnas de la tabla
R considera del mismo tipo de datos todas las entradas de una columna de un data frame
Las variables tomarán los nombres de los vectores. Estos nombres se pueden especificar en el argumento de *data.frame* entrando una construcción de la forma *nombre_variable = vector*
- **rownames:** para especificar los identificadores de las filas
También en esta función podemos hacer uso del parámetro *stringsAsFactors* para evitar la transformación de las columnas de tipo palabra en factores
-**fix(d.f):** para crear / editar un data frame con el editor de datos
-**names(d.f):** para cambiar los nombres de las variables
-**rownames(d.f): **para modificar los identificadores de las filas. Han de ser todos diferentes
-**dimnames(d.f)=list(vec_nom_fil, vec_nom_col):** para modificar el nombre de las filas y de las columnas simultáneamente

## Construyendo data frames
**d.f[núm_fila,] = c(...):** para añadir una fila a un data frame
Las filas que añadimos de esta manera son vectores, y por tanto sus entradas han de ser todas del mismo tipo
Si no añadimos las filas inmediatamente siguientes a la última fila del data frame, los valores entre su última fila y las que añadimos quedarán no definidos y aparecerán como NA
Para evitar el problema anterior, vale más usar la función *rbind()* para concatenar el data frame con la nueva fila
**d.f$new_var: **para añadir una nueva variable al data frame
Podemos concatenar columnas con un data frame existente mediante la función *cbind()*. De este modo se puede añadir la columna directamente sin necesidad de convertirla antes a data frame
Esta nueva variable ha de tener la misma longitud que el resto de columnas del data frame original. Si no, se añadirán valores NA a las variables del data frame original o a la nueva variable hasta completar la misma longitud
## Cambiando los tipos de datos
*as.character: *para transformar todos los datos de un objeto en palabras
*as.integer:* para transformar todos los datos de un objeto a números enteros
*as.numeric:* para transformar todos los datos de un objeto a números reales

# Crear un DF

```{r}
gender = c("H", "M", "M", "M", "H")
age =    c( 23,  45,  20,  30,  18)
family = c(  2,   3,   4,   2,   5)
df5 = data.frame(genero = gender, edad = age, familia = family, stringsAsFactors = TRUE)
row.names(df5) = c("P1", "P2", "P3", "P4", "P5")
df5
str(df5)
dimnames(df5) = list(
  c("Antonio", "Ricardo", "JuanGabriel", "María", "Margarita"),
  c("Sexo", "Años", "MiembrosFamilia")
)
df5
df5 = rbind(df5, c("H", 30, 1))
df5
df5$Sexo = as.character(df5$Sexo)
df5$Ingresos = c(10000, 12000, 15000, 12000, 20000, 10000)
```
## sobre sub-data frames
**droplevels(d.f)**: para borrar los niveles sobrantes de todos los factores, ya que las columnas que son factores heredan en los sub-data frames todos los niveles del factor original, aunque no aparezcan en el trozo que hemos extraído

*select(d.f, parámetros):* para especificar que queremos extraer de un data frame
*starts_with("x"): *extrae del data frame las variables cuyo nombre empieza con la palabra "x"
*ends_with("x"):* extrae del data frame las variables cuyo nombre termina con la palabra "x"
*contains("x"):* extrae del data frame las variables cuyo nombre contiene la palabra "x"
Se necesita el paquete *dplyr* o mejor aún *tidyverse*

```{r}
gender = c("H", "M", "M", "M", "H")
age =    c( 23,  45,  20,  30,  18)
family = c(  2,   3,   4,   2,   5)
df5 = data.frame(genero = gender, edad = age, familia = family, stringsAsFactors = TRUE)
df5[df5$genero=="M", ] -> df_m
str(df_m)
df_m = droplevels(df_m)
str(df_m)
```

# Tidyverse
```{r}
library(tidyverse)
iris_petal = select(iris, starts_with("Petal"))
head(iris_petal)
iris_length = select(iris, ends_with("Length"))
head(iris_length)
```
**subset(d.f,condición,select = columnas):** para extraer del data frame las filas que cumplen la condición y las columnas especificadas
Si queremos todas las filas, no hay que especificar ninguna condición
Si queremos todas las columnas, no hace especificar el parámetro select
Las variables en la condición se especifican con su nombre, sin añadir antes el nombre del data frame

# Subset
```{r}
subset(iris, Species == "versicolor", select = c(1,3)) -> versicolor
rownames(versicolor) = 1:nrow(versicolor)
head(versicolor, 5)
str(versicolor)
```

