# taller de data frames
**1. ¿Cuantos deportistas aparecen en el data frame?**
```{r}
Dframe = read.csv("http://winterolympicsmedals.com/medals.csv", stringsAsFactors = FALSE)
str(Dframe)
nrow(Dframe)
#Se toman los factores M y W como un solo deportista. Factor X como dos deportistas mixtos.
#Contamos las filas con factores M y W y se le suma X a cada  una ya que X es un M y W
Fctor_M  = nrow(Dframe[Dframe$Event.gender=="M", ])+nrow(Dframe[Dframe$Event.gender=="X", ])
Fctor_W = nrow(Dframe[Dframe$Event.gender=="W", ])+nrow(Dframe[Dframe$Event.gender=="X", ])
T_altletas = Fctor_M + Fctor_W

#Creamos un DF con las 3 observaciones
Tathletex = data.frame(Men=Fctor_M, Women=Fctor_W, Total=T_altletas)
str(Tathletex)
```

**2. ¿Cuantos han ganado medallas de oro, cuantos de plata y cuantos de bronce?**
### filtramos mediante subset cada tipo de mellas y contamos sus filas.

```{r}
gold = nrow(Dframe[Dframe$Medal=="Gold", ])
silverd = nrow(Dframe[Dframe$Medal=="Silver", ])
bronze = nrow(Dframe[Dframe$Medal=="Bronze", ])
#Creamos un nuevo DF con una sola fila y 3 observaciones
Total_Medallas = data.frame(Gold =gold, Silver=silverd, Bronze=bronze)
str(Total_Medallas)
```
**3. ¿En cuantos lugares se han hecho olimpiadas de invierno?**
```{r}
df= as.factor(Dframe$City)
str(df)

```
**4. ¿Cuantos hombres y cuantas mujeres hay?**

```{r}
Dframe$Event.gender = as.factor(Dframe$Event.gender)
man = Dframe[Dframe$Event.gender=="M",]
mans = droplevels(man)
nrow(mans) # numero de hombres

girl  = Dframe[Dframe$Event.gender=="W",]
nrow(girl) # numero de mujeres
# str(girl)

```

**5. ¿¿En qué año participaron más deportistas?**
```{r}
Dframe$Year = as.factor(Dframe$Year)
año = table(Dframe$Year)
año
años = which.max(año)
años
```
**6. El campo NOC indica el país del ganador de la medalla. ¿Qué país puede presumir de haber ganado más medallas de oro en los juegos de invierno entre 1960 y 1996?**
```{r}
noc = subset(Dframe, Medal=="Gold" & Year >= 1960 & Year <= 1996)
noc
Md_Oro = table(noc$NOC)
Md_Oro
which.max(Md_Oro)
Md_Oro[which.max(Md_Oro)]
```
## Reconvirtiendo a Int la columna año
```{r}
df = read.csv("http://winterolympicsmedals.com/medals.csv", stringsAsFactors = FALSE)
df$Year = as.numeric(levels(df$Year)[df$Year])

str(df)


noc = subset(df, Medal == "Gold" & Year >= 1960 & Year <= 1996)

mas_oro = table(noc$NOC)

mas_oro
```




