---
title: "Tablas de Contingencia"
author: "Curso de Estadística Descriptiva"
date: "24/12/2018"
output: html_document
---

# Tablas de contingencia
## Tablas de frecuencias unidimensionales
En la table de un vector sólo aparecen los nombres de los niveles presentes en el vector. Si el tipo de datos cualitativos usado tenía más niveles y queremos que aparezcan explícitamente en la tabla (con frecuencia 0), hay que transformar el vector en un factor con los niveles deseados

```{r}
datos = factor(c("H", "M", "M", "M", "H", "H", "M", "M"))
table(datos)
table(datos)["M"]
sum(table(datos))
```

# Frecuencias relativas

$$f_i = \frac{n_i}{n}$$
## Tablas de frecuencias unidimensionales
La tabla de frecuencias relativas de un vector se puede calcular aplicando la función *prop.table()* a su table. El resultado vuelve a ser una tabla de contingencia unidimensional

*¡CUIDADO!* La función *prop.table()* se tiene que aplicar al resultado de table, no al vector original. Si aplicamos *prop.table()* a un vector de palabras o a un factor, dará un error, pero si la aplicamos a un vector de números, nos dará una tabla.

Esta tabla no es la tabla de frecuencias relativas de la variable cualitativa representada por el vector, sino la tabla de frecuencias relativas de una variable que tuviera como tabla de frecuencias absolutas este vector de números, entendiendo que cada entrada del vector representa la frecuencia de un nivel diferente.
```{r}
prop.table(table(datos))
100*prop.table(table(datos))
table(datos)/length(datos)
names(which(table(datos)==3))

moda <- function(d){
  names(which(table(d)==max(table(d))))
}
moda(datos)
m_t = moda(datos)
```

La moda del data frame es: `r m_t`.

## Tablas de frecuencias bidimensionales

La función *CrossTable()* del paquete *gmodels* permite producir (especificando el parámetro prop.chisq=FALSE) un resumen de la tabla de frecuencias absolutas y las tres tablas de frecuencias relativas de dos variables en un formato adecuado para su visualización.

La leyenda Cell Contents explica los contenidos de cada celda de la tabla: la frecuencia absoluta, la frecuencia relativa por filas, la frecuencia relativa por columnas, y la frecuencia relativa global. Esta función dispone de muchos parámetros que permiten modificar el contenido de las celdas, y que podéis consultar en help(CrossTable).

# Paquete `gmodels`

```{r}
library(gmodels)
sex = factor(c("H", "M", "M", "M", "H", "H", "M", "M"))
ans = factor(c("S", "N", "S", "S", "S", "N", "N", "S"))
CrossTable(sex, ans, prop.chisq = FALSE)
```
Una tabla de contingencia bidimensional es, básicamente, una matriz con algunos atributos extra. En particular, podemos usar sobre estas tablas la mayoría de las funciones para matrices que tengan sentido para tablas:

*rowSums()* y *colSums()* se pueden aplicar a una tabla y suman sus filas y sus columnas, respectivamente.

También podemos usar sobre una tabla bidimensional (o, en general, multidimensional) la función *apply()* con la misma sintaxis que para matrices.

# Sumas por filas y columnas
```{r}
tt <- table(sex, ans)
tt# Frec. absolutas
prop.table(tt)#Frec. Relativas. Global
prop.table(tt, margin = 1)#Frec. Relativas. Por sexo
prop.table(tt, margin = 2)#Frec. Relativas. Por respuesta

colSums(tt)
rowSums(tt)
colSums(prop.table(tt))
rowSums(prop.table(tt))

apply(tt, FUN = sum, MARGIN = 1)
apply(tt, FUN = sqrt, MARGIN = c(1,2))
```

