---
title: "ejercicio de datos niños"
author: "Ruber"
date: "18/2/2020"
output: html_document
---

```{r setup, include=FALSE}
knitr::opts_chunk$set(echo = TRUE)
```

#Instrucciones de tareas

Instala y carga el paquete `MASS`.

En el hay una tabla de datos llamada `birthwt` sobre factores que pueden incidir en el peso de los niños al nacer.

Preguntas de esta tarea

*1. Utiliza str() y head() para explorar la estructura, y con help(), mirar el significado de cada variable.*
```{r}
library(MASS)
str(birthwt)
head(birthwt)
help(birthwt)
df = birthwt
str(df)
```

*2. Calcula una tabla de frecuencias relativas marginales de los pares (raza de la madre, peso inferior a 2.5 kg o no) que permita ver si la raza de la madre influye en el peso del bebé.*
```{r}
levels(factor(df$race))

levels(factor(df$low))
```
```{r}

data <- table(df$race, df$low, dnn = c("Raza", "Peso_2.5_kgs"))
data

```
```{r}
dimnames(data) = list(
  Raza = c("Blanco", "Negro", "otra"), 
  Peso_2.5_kgs = c("No", "Si")
)
data
prop.table(data, margin = 2)
round(prop.table(data, margin = 2), 3)

```




*3. Dibuja un diagrama de mosaico de la tabla del ejercicio anterior.*

```{r}
grafica = round(prop.table(data, margin = 2), 3)
plot(grafica, 
     main = "Grafica de mosaico de las variables\n \"Raza\" y \"Peso menor a 2.5 kg\" ",
     col = c("yellow2", "red"))
```


*4. Dibuja un diagrama bidimensional de barras, con las barras organizadas en bloques, que permita visualizar la información de los ejercicios anteriores. Aprovecha para nombres adecuados a los bloques, colores a las barras, y añadir una leyenda que explique qué representa cada barra.*
```{r}
grafica = (prop.table(data, margin = 1))
barplot(grafica , beside = TRUE,
        legend.text = TRUE,
        args.legend = list(title = "Raza"),
        main = "Frecuencias relativas de \n \"Raza\" con \"Peso menor a 2.5 kg\" ",
        col = c("yellow1", "red", "green3"), 
        ylim = c(0, 0.8),
        xlab = "Peso Menor a 2,5 kg"
        )


```
```{r}
Tgrafica = t(prop.table(data, margin = 2))
barplot(Tgrafica, beside = TRUE, 
        legend.text = TRUE,
        args.legend = list(title = "Peso Menor a 2.5 kg", 
                           x = "top"),
        col = c("red", "green3"),
        main = "Frecuencias relativas de Peso menor a 2.5 kg\n en relacion con las razas",
        ylim = c(0, 0.6),
         xlab = "Raza"
        )
```


*5. ¿Se puede obtener alguna conclusión de la tabla y el diagrama de barras anterior? Argumenta tu respuesta*

## Se observa que en las razas negras tienen mas nacimientos con niños bajos de peso

*6. Repite los cuatro ejercicios anteriores para los pares (madre fumadora o no, peso inferior a 2.5 kg o no) y para los pares (madre hipertensa o no, peso inferior a 2.5 kg o no).*
```{r}
levels(factor(df$low))
levels(factor(df$smoke))

dsmoke <- table(df$smoke, df$low, dnn = c("Fuma", "Peso_2.5_kgs"))
dsmoke
```
```{r}
dimnames(dsmoke) = list(
  Fuma = c("No", "Si"), 
  Peso_2.5_kgs = c("No", "Si")
)
dsmoke
prop.table(dsmoke, margin = 2)
round(prop.table(dsmoke, margin = 2), 3)

graf_smoke = round(prop.table(dsmoke, margin = 2), 3)
plot(graf_smoke, 
     main = "Grafica de mosaico de las variables\n \"Fuma\" y \"Peso menor a 2.5 kg\" ",
     col = c("yellow2", "red"),
     ylab = "Peso_2.5_kgs")
```
```{r}
grafica2 = (prop.table(dsmoke, margin = 1))
barplot(grafica2 , beside = TRUE,
        legend.text = TRUE,
        args.legend = list(title = "Fuma"),
        main = "Frecuencias relativas de \"Fumandoras\" con\n relacion a\"Peso menor a 2.5 kg\" ",
        col = c("yellow1", "green3"), 
        ylim = c(0, 0.8),
        xlab = "Peso Menor a 2,5 kg"
        )

Tgrafica1 = t(prop.table(dsmoke, margin = 2))
barplot(Tgrafica1, beside = TRUE, 
        legend.text = TRUE,
        args.legend = list(title = "Fuma", 
                           x = "top"),
        col = c("red", "green3"),
        main = "Frecuencias relativas de Peso menor a 2.5 kg\n en relacion con las Fumadoras",
        ylim = c(0, 0.8),
         xlab = "Fuma"
        )

```

### (madre hipertensa o no, peso inferior a 2.5 kg o no)

```{r}
levels(factor(df$low))
levels(factor(df$ht))

dht <- table(df$ht, df$low, dnn = c("Hipertensa", "Peso_2.5_kgs"))
dht

```
```{r}
dimnames(dht) = list(
  Hipertensa = c("No", "Si"), 
  Peso_2.5_kgs = c("No", "Si")
)
dht
prop.table(dht, margin = 2)
round(prop.table(dht, margin = 2), 3)

graf_dht= round(prop.table(dht, margin = 2), 3)
plot(graf_dht, 
     main = "Grafica de mosaico de las variables\n \"Hipertensas\" y \"Peso menor a 2.5 kg\" ",
     col = c("blue", "yellow"),
     ylab = "Peso_2.5_kgs")
```


```{r}

graficaHd = (prop.table(dht, margin = 1))

barplot(graficaHd , 
        beside = TRUE,
        legend.text = TRUE,
        args.legend = list(title = "Hipertesa", x = "top"),
        main = "Frecuencias relativas de \"Hipertensas\" con\n relacion a\"Peso menor a 2.5 kg\" ",
        col = c("yellow1", "green4"), 
        ylim = c(0, 0.8),
        xlab = "Peso Menor a 2,5 kg"
        )

Tgrafica2 = t(prop.table(dht, margin = 2))
barplot(Tgrafica2, beside = TRUE, 
        legend.text = TRUE,
        args.legend = list(
          title = "Peso menor a 2.5 kg", x = "topright"),
        
        col = c("yellow", "blue4"),
        main = "Frecuencias relativas de Peso menor a 2.5 kg\n en relacion con las Hipertensas",
        ylim = c(0, 1),
        xlab = "Hipertensa"
        )


```



*7. Calcula una tabla de frecuencias relativas marginales de las ternas (raza de la madre, madre fumadora o no, peso inferior a 2.5 kg o no) que permita ver si la raza de la madre y su condición de fumadora o no fumadora influyen en el peso del bebé.*
```{r}
str(df)
d7 = table(df$race, df$smoke, df$low, dnn = c("Raza","Fuma", "Peso_2.5_kgs"))
d7
```
```{r}
dimnames(d7) = list(
  Raza = c("blanca", "negra", "otra"), 
  Fuma = c("No", "Si"),
  Peso_2.5_kgs = c("No", "Si")
)
d7

round(prop.table(d7, margin = c(1, 2)),3)


## Dibuja un diagrama de mosaico de la tabla del ejercicio anterior.

graf_dht = round(prop.table(d7, margin = c(1, 2)),3)

plot(graf_dht, 
      col = c("yellow", "blue4"),
      main = "Grafica de mosaico de las variables\n \"Hipertensas\" , \"Fuma\" y \"Peso menor a 2.5 kg\" ")
```



Dibuja un diagrama de mosaico de la tabla del ejercicio anterior.