---
title: "Taller clase 11"
author: "Ruber"
date: "12/3/2020"
output: html_document
---

```{r setup, include=FALSE}
knitr::opts_chunk$set(echo = TRUE)
```
La cantidad de tiempo (en horas) utilizada para completar un producto determinado sigue una distribuci칩n N(10, 2) . Calculad la probabilidad de que se tarde:
a) Menos de 6 horas

$X\sim N(10,2)$,  para calcular los valores de probabilidad por

medio de las tablas es necesario estandarizar los valores de estudio ( 6,7, y 13)

$$Z= \dfrac {X-\mu}{\sigma}  $$

Para el valor de 6 es $Z= \dfrac {6-10}{2}  $ 
```{r}
z = (6 - 10)/2 
z
```
Para el valor de 7 es $Z= \dfrac {7-10}{2}  $ 
```{r}
z = (7 - 10)/2 
z
```
Para el valor de 13 es $Z= \dfrac {13-10}{2}  $ 
```{r}
z = (13 - 10)/2 
z
```
a) La probabilidad de -2 segun la tabla es 0,0228. Por lo tanto,la probabilidad de que se tarde menos de 6 horas es 2.28%

b)La probabilidad de -1.5 es 0.0668 y la de 1.5 es 0.9332. Por lo tanto, la probabilidad de que se tarde entre 7 y 13 horas es (0.9332 - 0.0668 = 0.8664)    86.64%
```{r}
P =  (0.9332 - 0.0668)*100
P
```

```{python}
from scipy.stats import norm

n1=norm(10,2)

# - a) Menos de 6 horas
a = (round((n1.cdf(6)*100),2))
print("Menos de 6 horas: %f"%a , "%")

#  - b) Entre 7 y 13 horas
b = round(((n1.cdf(13)-n1.cdf(7))*100),2)
print("Entre 7 y 13 horas: %f"%b , "%")

```
2 El valor (en millones) de las ventas anuales realizadas en la Discogr치fica "Hasta quedarnos sin t칤mpanos" sigue un modelo normal de media igual a 200 y desviaci칩n t칤캼pica igual a 40.

a) Calcula la probabilidad de que el n칰mero de ventas sea exactamente igual a 200 (millones)

b) Calcula la probabilidad de que el n칰mero de ventas sea mayor que 250 (millones)

c) Calcula la probabilidad de que el n칰mero de ventas sea menor o igual que 100 (millones)

Estandarizad y luego calculad la probabilidad requerida mediante las tablas y comprobad vuestro resultado en R (o Python)

$X\sim N(200,40)$

Para el valor de 200 es $Z= \dfrac {250-200}{40}  $ entonce Z= 1.25
```{r}
z = (250 -200 )/40
z
```
Para el valor de 100 es $Z= \dfrac {100-200}{40}  $ entonce Z= -2.5

```{r}
z = (100 -200 )/40
z
```
a) La probabilidad de que el n칰mero de ventas sea exactamente igual a 200 (millones) es Cero por que en una variable continua $ p (X=x)= 0$ 

b) 
-La probabilidad de 1.25 segun la tabla es 0.8944
la Probabilidad > 250 millones  =  10.56 %
```{r}
b = (1 - 0.8944)*100
b
```
c) La probabilidad de -2.5 segun la tabla es 0.0062. Por lo tanto, la probabilidad de que el n칰mero de ventas sea menor o igual que 100 (millones) es 0.62%

```{python}
from scipy.stats import norm
n2=norm(200,40)
#- a) Calcula la probabilidad de que el n칰mero de ventas sea exactamente igual a 200 (millones)
#  es Cero por que en una variable continua  洧녷(洧녦=洧논)=0

#- b) Calcula la probabilidad de que el n칰mero de ventas sea mayor que 250 (millones)
b = round(((1 - n2.cdf(250))*100),2)
print("Probabilidad > 250 (millones): %f" %b, "%")

#- c) Calcula la probabilidad de que el n칰mero de ventas sea menor o igual que 100 (millones)
c = round((n2.cdf(100)*100),2)
print("Probabilidad >= 100 (millones): %f" %c, "%")
```


3 Las puntuaciones obtenidas en un examen tipo test realizado a un grupo de opositores se distribuyen normalmente con media 50 y desviaci칩n t칤pica 6.5. Calculad

$X\sim N(50,6.5)$


a) Probabilidad de tener una puntuaci칩n menor a 23 puntos.

  Para el valor de 23 es $Z= \dfrac {23-50}{6.5}  $ entonce Z= -4.15
```{r}
Z_a = (23 - 50)/6.5
Z_a
```
      La probabilidad de -4.15 segun la tabla es 0. por lo tanto, la probabilidad de tener una puntuaci칩n menor a 23 puntos es 0.0%

b) Probabilidad de tener entre 27.3 y 43.1 puntos
  Para el valor de 27.3 es $Z= \dfrac  {27.3-50}{6.5} $ entonce Z= -3.49
  
```{r}
Z_b = (27.3 - 50) / 6.5
Z_b
```
    Para el valor de 43.1 es $Z= \dfrac  {43.1-50}{6.5} $ entonce Z= -1.06
```{r}
Z_a = (43.1 - 50) / 6.5
Z_a
```
    
    La probabilidad de -3.49 es 0.0002  y la de -1.06 es 0.1446. 
```{r}
Z_b = (0.1446 - 0.0002)
Z_b*100
```
    
    
    la probabilidad de de tener entre 27.3 y 43.1 = 14.44%
    
    
c) Probabilidad de tener m치s de 62 puntos

   Para el valor de 62 es $Z= \dfrac  {62-50}{6.5} $ entonce Z= 1.85
```{r}
Z= (62 - 50) / 6.5
Z
```
    La probabilidad de 1.85 segun la tabla es 0.9678. 
    Por lo tanto, la probabilidad de tener m치s de 62 puntos es: 
```{r}
c = (1 - 0.9678)
c*100

```
      la probabilidad de tener m치s de 62 puntos es:  3.22%
    

d) Probabilidad de tener 3.2 puntos o menos
    Para el valor de 3.2 es $Z= \dfrac  {3.2-50}{6.5} $ entonce Z= -7.20
```{r}
Z_d = (3.2 - 50) / 6.5
Z_d
```
    La probabilidad de -7.20 segun la tabla es 0.00. Por lo tanto, 
    la probabilidad de tener 3.2 puntos o menos es del 0%

e) Hallad el n칰mero de puntos que se deben obtener para que la probabilidad de sacar menos de esa cantidad de puntos sea de 0.045

    La probailidad de 0.045 es aproximadamente  igual al valor -1.69 de la tabla estandar,
    convirtiendo al valor real 
  $p \cdot \sigma + \mu$ 
```{r}
((-1.69 * 6.5) + 50)
```
      Por lo tanto, los puntos que deden tener deben ser igual o menor que 39.0 


f) Repetid el apartado anterior, pero esta vez para obtener una probabilidad de 0.45

    La probailidad de 0.45 es aproximadamente  igual al valor -0.12 de la tabla estandar, convirtiendo al valor real:
```{r}
((-0.12*6.5)+50)
```
    
    . Por lo tanto, los puntos que seden tener deben ser igual o menor que 49.2
    
```{python}
from scipy.stats import norm
n3=norm(50,6.5)

# a) Probabilidad de tener una puntuaci칩n menor a 23 puntos.
a = round(((n3.cdf(23))*100),2)
print("Probabilidad de puntuaci칩n < 23: %f" %a, "%")

# b) La probabilidad de tener entre 27.3 y 43.1 puntos es 
b = round((n3.cdf(43.1) - n3.cdf(27.3))*100,2)
print("Probabilidad de tener entre 27.3 y 43.1 puntos: %f" %b, "%")

# c) La probabilidad de  tener m치s de 62 puntos es
c = round(((1 - n3.cdf(62))*100),2)
print("Probabilidad de tener m치s de 62 puntos: %f" %c, "%")

# d) La probabilidad de tener 3.2 puntos o menos  es
d = round((n3.cdf(3.2)*100),2)
print("Probabilidad de tener 3.2 puntos o menos : %f" %d, "%")

# f) Hallad el n칰mero de puntos que se deben obtener para que la probabilidad de sacar menos de esa cantidad de puntos sea de 0.045
f = round(n3.ppf(0.045),1)
print("el n칰mero de puntos < 0.045 : %f" %f)

# e) el n칰mero de puntos que se deben obtener para que la probabilidad de sacar menos una probabilidad de 0.45
e = round(n3.ppf(0.45),1)
print("el n칰mero de puntos > 0.45 : %f" %e)
```



